---
title: "Lab 1"
author: "Hans Walter"
date: "8/6/2020"
output: pdf_document
---

```{r setup, include=FALSE}
knitr::opts_chunk$set(echo = FALSE)
```

## Cargar Librerías
```{r cache=TRUE, message=FALSE, echo=TRUE, error=FALSE}
library(dplyr)
library(readr)
library(tidyverse)
library(readxl)
```


# Ejercicio 1 Parte 1
Primero usamos la función *list.files* para que nos retorne un vector con los nombres de todos los archivos de excel
del directorio. Hacemos un lapply para que lea de un solo todos los archivos y los almacene en una lista de dataframes.
```{r echo=TRUE, cache=TRUE, message=FALSE}
file_list <- list.files(pattern = '.xlsx')
df_list <- lapply(file_list, read_excel)
```

## Ejercicio 1 Parte 2
Para aplicarle el nombre correcto a cada dataframe, eliminamos la extensión ".xlsx" de cada nombre del vector
original **file_list** y almacenamos el resultado en **nombres_dataframes**. Aplicamos los nombres a la lista
de dataframes.
```{r echo = TRUE, cache=TRUE}
nombres_dataframes <- str_remove_all(file_list, ".xlsx")
names(df_list) <- nombres_dataframes
```

## Ejercicio 1 Parte 3
Usamos la función *Map* que va a agregar una nueva columna en cada dataframe de la lista, y
va a asignarle la fecha que le corresponde por posición. Es decir, en la posición uno del vector
de **nombres_dataframes** tiene "01-2018", este lo va a asignar a cada fila del primer data frame,
y así consecutivamente con los demás dataframes.
```{r echo=TRUE, cache=TRUE, warning= FALSE, message=FALSE}
df_nueva <- Map(cbind, df_list, Fecha = nombres_dataframes)
df_nueva2 <- bind_rows(df_nueva)
df_final <- subset(df_nueva2, select = -c(TIPO, ...10))
head(df_final)
```

## Ejercicio 1 Parte 4
Exportamos el archivo Excel con todas las correciones hechas.
```{r echo=TRUE}
archivo_nuevo <- writexl::write_xlsx(df_final, "embotelladora.xlsx")
```

# Ejercicio 2
Creamos 3 vectores, con un tamaño de 20 números y que escoga aleatoriamente entre un rango de 1 a 20. 
Dejamos replace TRUE para que puedan repetirse números dentro del vector. Finalmente almacenamos los 3 vectores
en una lista
```{r echo=TRUE}
vector1 <- sample(1:20, size = 20, replace = TRUE)
vector2 <- sample(1:20, size = 20, replace = TRUE)
vector3 <- sample(1:20, size = 20, replace = TRUE)
lista_vectores <- list(vector1, vector2, vector3)
```

## Función de Moda
```{r echo=TRUE}
moda <- function(x){
  y <- table(x)
  z <- data.frame(y)
  colnames(z) <- c("Número", "Frequencia")
  resp <- z[which.max(z$Frequencia),]
  return(resp)
}
```

## Resultado
```{r echo=TRUE}
resultado <- lapply(lista_vectores, moda)
resultado
```


# Ejercicio 3
Descargamos el dataset de la página de la SAT, previamente a realizar el código se analizó el texto
para ver que delimitador se tenía que utilizar.
```{r echo=TRUE, warning=FALSE, message=FALSE}
parque <- readr::read_delim("pvj2020.txt", delim = "|")
head(parque)
```


